臺灣苗栗地方法院刑事判決
110年度訴字第321號
公  訴  人  臺灣苗栗地方檢察署檢察官
被      告  魏欣怡


上列被告因加重詐欺等案件，經檢察官提起公訴 （109年度偵字
第6157號、110年度偵字第3510號、第3511號、第3512號），被
告於準備程序中，就被訴事實為有罪之陳述，經合議庭裁定由受
命法官獨任依簡式審判程序審理，判決如下：
    主  文
魏欣怡犯如附表一、二所示之罪，各處如附表一、二所示之刑及
沒收。不得易科罰金部分，應執行有期徒刑壹年伍月，得易科罰
金部分，應執行有期徒刑拾月，如易科罰金，以新臺幣壹仟元折
算壹日。
　　犯罪事實
一、魏欣怡意圖為自己不法所有，基於以網際網路對公眾散布詐
    欺取財、詐欺取財之犯意，於附表一所示時間、地點，以附
    表一所示方式，詐騙附表一所示之人，致其等陷於錯誤，而
    於附表一所示匯款時間，匯款所示金額至魏欣怡指定之帳戶
    （詳附表一所示），嗣因附表一所示之人遲未收到所訂購之
    商品，始知受騙（詳附表一所示）。
二、魏欣怡為遂行上開詐欺犯行，前以向廠商收、退款為由，利
    用不知情之吳俊德提供其所申辦之台新國際商業銀行帳號000-
    00000000000000號帳戶，供附表一編號1、3所示之人匯款，
    嗣因吳俊德接獲警察通知，向魏欣怡詢問，魏欣怡為免吳俊
    德起疑，竟基於偽造私文書並持以行使之犯意，於附表二所
    示時間、地點，以附表二所示方式，在所示文書，偽造「余
    欣倫」之署名，用以表彰其已與余欣倫針對上述糾紛達成和解
    ，並持交予吳俊德行使，足生損害於余欣倫及吳俊德。
三、案經張鈞硯、呂宗仕、雲雅君、楊仲正分別訴由高雄市政府
    警察局仁武分局報告臺灣橋頭地方檢察署、新竹市警察局第
    二分局、新湖分局、竹東分局報告臺灣新竹地方檢察署陳請
    臺灣高等檢察署檢察長令轉本署偵辦。
    理  由
一、本件被告所犯非死刑、無期徒刑或最輕本刑有期徒刑3年以
    上之罪，亦非高等法院管轄第一審案件，且於準備程序進行
    中，被告先就被訴事實為有罪之陳述，經告知被告簡式審判
    程序之旨，並聽取檢察官、被告之意見後，本院裁定進行簡
    式審判程序，是本件之證據調查，依刑事訴訟法第273條之2
    規定，不受同法第159條第1項、第161條之2、第161條之3、
    第163條之1及第164條至第170條規定之限制，合先敘明。
二、上揭犯罪事實，業據被告於偵查中、本院準備程序及審理時
    坦承不諱，且經附表二、三所示之證人（含告訴人、被害人
    等）證述明確，並有附表二、三證據名稱及位置欄所示證據
    在卷可稽，足認被告之自白與事實相符，堪以採信。綜上，
    本件事證明確，被告所為上開犯行，均堪認定，應予依法論
    科。
三、論罪科刑
㈠、核被告就犯罪事實一即附表一編號1至4所為，均係犯刑法第3
    39條之4第1項第3款之以網際網路對公眾散布而犯詐欺取財
    罪；就犯罪事實一即附表一編號5、6所為，均係犯刑法第33
    9條第1項之詐欺取財罪；就犯罪事實二即附表二所為，係犯
    刑法第216條、第210條之行使偽造私文書罪，被告偽造私文
    書之低度行為，應為其後行使偽造私文書之高度行為所吸收
    ，不另論罪。
㈡、被告就附表一編號4，先後向告訴人雲雅君詐取財物，係於密
    切接近之時間、地點所實施，且侵害相同之法益，各行為之
    獨立性極為薄弱，依一般社會健全觀念，在時間差距上，難
    以強行分開，在刑法評價上，應以視為數個舉動之接續施行
    ，而合為包括之一行為予以評價，較為合理，應論以接續犯
    之實質上一罪。
㈢、被告利用不知情之證人吳俊德提供帳戶資料，使附表一編號1
    、3之告訴人、被害人匯款受詐騙之款項，以遂行本件詐欺
    犯行，為間接正犯。
㈣、被告所為犯罪事實一即附表一（共6罪）及犯罪事實二即附表
    二等各次犯行，犯意各別，行為互殊，應予分論併罰。
㈤、按刑法第59條規定之酌量減輕其刑，必須犯罪另有特殊之原
    因與環境，在客觀上足以引起一般同情，認為即使予以宣告
    法定最低度刑，猶嫌過重者，始有其適用；該項規定係立法
    者賦予審判者之自由裁量權，俾就具體之個案情節，於宣告
    刑之擇定上能妥適、調和，以濟立法之窮（最高法院104年
    度台上字第3559號、107年度台上字第1325號判決意旨參照
    ）。本件被告就附表一編號1至4所犯加重詐欺取財罪，其法
    定刑為1 年以上7 年以下有期徒刑，得併科新臺幣（下同）
    100 萬元以下罰金，參諸刑法第339條之4第1項第3款立法理
    由明白揭示鑑於詐欺案件頻傳，甚至結合網路、電信、通訊
    科技，每每造成廣大民眾受騙，復考量現今以電信、網路等
    傳播方式，同時或長期對社會不特定多數之公眾發送訊息施
    以詐術，往往造成廣大民眾受騙，此一不特定、多數性詐欺
    行為類型，其侵害社會程度及影響層面均較普通詐欺行為嚴
    重，是認有加重處罰之必要，此由被告本案附表一編號1至4
    部分，於臉書網站刊登拍賣訊息後，即有被害人因此而與被
    告聯繫並陷於錯誤亦可知；再觀之被告於本案犯行前後，已
    有多次詐欺犯行，經檢察官起訴或法院判刑確定，其中不乏
    與本案相類之情節（見本院卷第57-61頁、第153-177頁），
    其不思以正途賺取所需，實無從認其犯罪係出於何特殊之原
    因與環境因素，是難認本案有何情輕法重而顯可憫恕，或在
    客觀上足以引起一般同情之處，自無依刑法第59條規定減輕
    其刑之餘地。
㈥、爰審酌被告不思以正途賺取錢財，竟連結網際網路張貼不實
    之販售商品資訊，或私訊網路上刊登購買物品之買家，欺罔
    告訴人、被害人等，使其等受有財產上之損害，缺乏對他人
    財產權之尊重，破壞社會正常交易安全；且另有多次詐欺犯
    行，有臺灣高等法院被告前案紀錄表可參，顯然漠視法治；
    又偽造文書，破壞文書信用與正確性；考量被告坦承犯行，
    且與告訴人楊仲正達成和解，已當庭支付2000元，有本院調
    解筆錄在卷可稽（見本院卷第185頁），並已賠償告訴人雲
    雅君（見本院卷第214頁）；兼衡其犯罪動機、目的、手段
    、詐欺情節及告訴人、被害人等之人數及所受損失，暨其於
    本院自述大學肄業，待業中，有外公、外婆亟需照顧等一切
    情狀，分別量處如主文所示之刑，並就得易科罰金部分諭知
    易科罰金之折算標準。另參酌被告所犯各罪之時間間隔、犯
    罪情節、侵害之法益，依據比例原則、責罰相當原則、重複
    評價禁止原則等，就不得易科罰金及得易科罰金之刑，分別
    定其應執行之刑，並就得易科罰金部分諭知易科罰金之折算
    標準，以資懲儆。
四、沒收
㈠、按犯罪所得，屬於犯罪行為人者，沒收之；於全部或一部不
    能沒收或不宜執行沒收時，追徵其價額，刑法第38條之1 第
    1 項前段、第3 項分別定有明文。又刑法第38條之1第5項明
    定：犯罪所得已實際合法發還被害人者，不予宣告沒收或追
    徵。所謂實際合法發還，是指因犯罪而生民事或公法請求權
    已經被實現、履行之情形而言，不以發還扣押物予原權利人
    為限，其他如財產犯罪，行為人已依和解條件履行賠償損害
    之情形，亦屬之。申言之，犯罪所得一旦已實際發還或賠償
    被害人者，法院自無再予宣告沒收或追徵之必要；倘若行為
    人雖與被害人達成民事賠償和解，惟實際上並未將民事賠償
    和解金額給付被害人，或犯罪所得高於民事賠償和解金額者
    ，法院對於未給付之和解金額或犯罪所得扣除和解金額之差
    額部分等未實際賠償之犯罪所得，自仍應諭知沒收或追徵（
    最高法院109年度台上字第531號判決意旨參照）。
㈡、附表一之沒收情形如下：
⑴、編號1：被告詐騙告訴人呂宗仕16900元，為其犯罪所得，惟
    其已利用告訴人張鈞硯匯款7000元予告訴人呂宗仕，以支付
    退款，故此部分尚欠9900元（00000-0000=9900），未予返
    還等情，業據被告供明在卷（見本院卷第214頁），為免重
    複評價，就7000元部分，為已發還告訴人，爰依刑法第38條
    之1第5項規定不予宣告沒收，另就上開9900元部分，則依刑
    法第38條之1第1項、第3項規定，諭知沒收，於全部或一部
    不能沒收或不宜執行沒收時，追徵其價額。
⑵、編號2：被告詐騙告訴人張鈞硯7000元，為其犯罪所得，未據
    扣案，亦未發還，業據被告供明在卷（見本院卷第214頁）
    ，爰依刑法第38條之1第1項、第3項規定諭知沒收，於全部
    或一部不能沒收或不宜執行沒收時，追徵其價額。　
⑶、編號3：被告詐騙被害人余欣縈7000元，為其犯罪所得，惟其
    已利用告訴人雲雅君匯款7000元予被害人余欣縈，以支付退
    款等情，業據被告供明在卷（見本院卷第214頁），且有附
    表三編號3之證據可考，為免重覆評價，就此部分，為已發
    還告訴人，爰依刑法第38條之1第5項規定不予宣告沒收。
⑷、編號4：被告詐騙告訴人雲雅君9000元，為其犯罪所得，惟已
    返還告訴人雲雅君等情，業據被告供明在卷（見本院卷第21
    4頁），爰依刑法第38條之1第5項規定不予宣告沒收。　
⑸、編號5：被告詐騙告訴人楊仲正17000元，為其犯罪所得，被
    告雖與告訴人楊仲正成立調解，並已當場給付2000元，業據
    被告供明及告訴人陳明在卷（見本院卷第195頁），是應認
    已實際合法發還2000元，此部分爰依刑法第38條之1 第5 項
    規定不予宣告沒收。至其餘15000 元（00000-0000＝15000）
    部分，仍應依刑法第38條之1 第1 項前段、第3 項規定諭知
    沒收，於全部或一部不能沒收或不宜執行沒收時，追徵其價
    額。
⑹、編號6：被告詐騙告訴人徐仁山3000元，為其犯罪所得，惟其
    已利用證人劉邦平匯款3000元予告訴人徐仁山，以支付退款
    等情，業據證人徐仁山、劉邦平證述在卷（見新竹地檢109
    偵第3809號卷第12-14頁），為免重覆評價，就此部分，為
    已發還告訴人，爰依刑法第38條之1第5項規定不予宣告沒收
    。
㈢、附表二　
⑴、按行為人用以詐欺取財之偽造書類，既已交付於告訴人等人
    收受，則該物非屬行為人所有，除偽造書類上偽造之印文、
    署押，應依刑法第219 條予以沒收外，依同法第38條第3項
    之規定，即不得再對各該書類諭知沒收（最高法院43年度台
    上字第747號判決意旨參考）。又按偽造之印章、印文或署
    押，不問屬於犯人與否，沒收之，刑法第219 條定有明文。
⑵、被害人吳俊德提出之和解書上「甲方欄」偽造「余欣倫」之 
    署押1枚，不問屬於犯人與否，應依刑法第219條之規定宣告
    沒收。至該份和解書，係被告傳真予被害人吳俊德收受，非
    屬被告所有之物，爰不予宣告沒收，附此敘明。
⑶、至未扣案被告持有之上開和解書1份，為被告所有因犯罪所
　　生之物，雖未扣案，然無證據證明業已滅失，應依刑法第38
　　條第2項前段規定沒收之。又該文書本體既已沒收，其上偽
　　造之「余欣倫」署押1枚，毋庸重複諭知沒收。
據上論斷，應依刑事訴訟法第273條之1、第299條第1項前段，刑
法第339條第1項、第339條之4第1項第3款、第216條、第210條、
第41條第1項、第51條第5款、第38條第2項前段、第38條之1第1
項前段、第3項、第219條，刑法施行法第1條之1第1項，判決如
主文。
本案經檢察官邱舒虹提起公訴，檢察官彭郁清到庭執行職務。
中　　華　　民　　國　　110 　年　　11　　月　　26　　日
                  刑事第二庭  法　官  林卉聆
附表一　　
編號 被害人/ 告訴人 時間、地點、方式 匯款時間 匯款金額 (新臺幣) 主文及沒收    匯款帳戶   1 呂宗仕 (告訴人) 魏欣怡因積欠債務，需錢孔急，且無販售相機之真意，竟於民國（下同）109年間某日，在不詳地點，連結網際網路至旋轉拍賣網站，以帳號「hsin_0000000」刊登販售Contax T2底片相機廣告。嗣於109年1月9日某時許，呂宗仕瀏覽上開廣告後，因而陷於錯誤，向魏欣怡訂購上開相機，並依魏欣怡指示，於右列時間，匯款右列金額至右列不知情之吳俊德帳戶內。嗣呂宗仕遲未收到貨物，經聯繫後，魏欣怡佯稱因貨運量大故會慢到云云，一再拖延，後因呂宗仕表示要退款，且魏欣怡上開拍賣帳號被停權，迄未返還全部退款，並致呂宗仕的銀行帳號被警示（詳後述），呂宗仕至此始知遭騙。 109年1月9日 10時52分許 16,900 魏欣怡以網際網路傳播工具，對公眾散布而犯詐欺取財罪，處有期徒刑壹年貳月。未扣案之犯罪所得新臺幣玖仟玖佰元沒收，於全部或一部不能沒收或不宜執行沒收時，追徵其價額。    台新國際商業銀行帳號 (戶名：吳俊德) 000-00000000000000(起訴書誤載為000-00000000000000) (吳俊德涉犯詐欺部分，業由臺灣新竹地方檢察署以109年度軍偵字第86、87號案件為不起訴處分)   2 張鈞硯 (告訴人) 魏欣怡為支付呂宗仕上開購物退款，需且無販售Switch之真意，竟於109年間某日，在不詳地點，連結網際網路至旋轉拍賣網站，以帳號「hsin_0000000」刊登販售Switch 2代續航版廣告。嗣於109年1月31日某時許，張鈞硯瀏覽上開廣告後，因而陷於錯誤，向魏欣怡訂購上開遊戲機。魏欣怡先向呂宗仕佯稱欲返還如附表一編號1之部分款項而取得呂宗仕帳號後，指示張鈞硯於右列時間，匯款右列金額至右列不知情之呂宗仕帳戶內。嗣因張鈞硯迄未收到貨物，且發現魏欣怡的帳號被網站管理員鎖住，張鈞硯至此始發現遭騙。 109年1月31日 13時38分(起訴書誤載為37分) 7,000 魏欣怡以網際網路傳播工具，對公眾散布而犯詐欺取財罪，處有期徒刑壹年壹月。未扣案之犯罪所得新臺幣柒仟元沒收，於全部或一部不能沒收或不宜執行沒收時，追徵其價額    中華郵政帳號 (戶名：呂宗仕) 000-00000000000000   3 余欣縈 (被害人) 魏欣怡因缺錢花用，且無販售Switch之真意，竟於109年間某日，在不詳地點，連結網際網路至旋轉拍賣網站，以帳號「hsin_0000000」刊登販售Switch 2代續航版廣告。嗣於110年1月27日某時許，余欣縈瀏覽上開廣告後，因而陷於錯誤，向魏欣怡訂購上開遊戲機，並依魏欣怡指示，於右列時間，自其姊姊余欣倫所有之上海商業銀行帳戶匯款右列金額至右列不知情之吳俊德帳戶內。後因余欣縈遲未收到貨物，表示要退款，並發現銀行帳號被凍結（詳後述），余欣縈至此始知遭騙。 109年1月27日 19時31分 7,000 魏欣怡以網際網路傳播工具，對公眾散布而犯詐欺取財罪，處有期徒刑壹年壹月。    台新國際商業銀行帳號 (戶名：吳俊德) 000-00000000000000(起訴書誤載為000-00000000000000)   4 雲雅君 (告訴人) 魏欣怡為支付余欣縈購物之退款及積欠饒之豪之借款，且無販售Switch等物之真意，竟於109年間某日上網至旋轉拍賣網站，以帳號「ss9666」刊登販售Switch 2代續航版廣告。嗣於109年2月12日13時許，雲雅君瀏覽上開廣告後，因而陷於錯誤，向魏欣怡訂購上開遊戲機，魏欣怡並於同日接續向雲雅君佯稱欲以低價販售其健身環等語。魏欣怡先向余欣縈佯稱欲退還如附表一編號3之款項而取得余欣縈帳號，並向饒之豪取得使用帳戶帳號，再指示雲雅君於右列時間，匯款右列金額至右列不知情之余欣縈、饒之豪之配偶林筠帳戶內。嗣因雲雅君遲未收到貨物，且魏欣怡拒不聯絡，雲雅君至此始知遭騙。 ①109年2月12日     14時3分 ②109年2月12日   20時12分 ①7,000 ②2,000 魏欣怡以網際網路傳播工具，對公眾散布而犯詐欺取財罪，處有期徒刑壹年壹月。    ①台新國際商業銀行帳號 　(戶名：余欣縈)   000-0000000000   2050 ②中國信託商業銀   行帳號   (戶名：林筠)   000-0000000000   17   5 楊仲正 (告訴人) 魏欣怡為支付徐仁山購物之退款（詳後述）及向劉邦平訂購包包之定金等，且無販售相機之真意，竟於109年8月4日20時前之某時許，在不詳地點，連結網際網路至臉書，以帳號「Hsin Wei」私訊楊仲正，佯稱欲以低價販售CANON相機等語，致楊仲正陷於錯誤，向魏欣怡訂購上開相機，並依魏欣怡指示，於右列時間，匯款右列金額至右列不知情之劉邦平帳戶內。嗣因楊仲正遲未收到貨物，且要求退款未果，楊仲正至此始知遭騙。 109年8月4日 23時30分 17,000 魏欣怡犯詐欺罪，處有期徒刑陸月，如易科罰金，以新臺幣壹仟元折算壹日。未扣案之犯罪所得新臺幣壹萬伍仟元沒收，於全部或一部不能沒收或不宜執行沒收時，追徵其價額。    花旗(臺灣)商業銀行帳號 (戶名：劉邦平) 000-0000000000   6 徐仁山 (被害人) 魏欣怡為償還積欠徐健齡之借款，並無販售相機記憶卡之真意，竟於109年間某日，在不詳地點，以行動電話連結網際網路，見徐仁山在臉書社團張貼購買二手相機記憶卡的訊息，遂於109年7月20日11時8分前之某時許，以帳號「Hsin Wei」私訊徐仁山，佯稱欲販售二手相機記憶卡等語，致徐仁山陷於錯誤，向魏欣怡訂購上開記憶卡，並依魏欣怡指示，於右列時間，匯款右列金額至右列不知情之徐健齡帳戶內。嗣因徐仁山遲未收到貨物，要求退款，至此始知遭騙（嗣因徐仁山要求退款，遂提供魏欣怡匯款帳戶，魏欣怡始通知不知情之劉邦平匯款3000元予徐仁山)。 109年7月20日 11時8分 3,000 魏欣怡犯詐欺罪，處有期徒刑伍月，如易科罰金，以新臺幣壹仟元折算壹日。    中國信託商業銀行帳號 (戶名：徐健齡) 000-000000000000   

附表二
時間/地點 方式 證據名稱及位置 主文及沒收 民國109年1月27日後某日某時許，在不詳地點。   魏欣怡未徵得余欣縈之姊姊余欣倫之同意及授權，竟仍冒用余欣倫之名義，在和解書之「甲方」欄位上，偽簽余欣倫之署名，並虛偽填載身分證字號及地址，以此方式偽造和解書之私文書，用以表彰其已與余欣倫針對上述糾紛達成和解，持上開和解書交予吳俊德而行使。 ①被告於偵訊及本院之自白(見新竹地檢109軍偵87號卷第13、95頁、本院卷第136、138、214頁)。 ②證人吳俊德之證述(見新竹地檢109軍偵87號卷第5-7、81-82頁、苗栗地檢109偵6157號卷第28頁)。 ③和解書(見新竹地檢109軍偵87號卷第9頁)。 ④余欣倫之公務電話紀錄(見苗栗地檢109偵6157號卷第103頁)。 魏欣怡犯行使偽造私文書罪，處有期徒刑參月，如易科罰金，以新臺幣壹仟元折算壹日。 和解書（臺灣新竹地方檢察署109年度軍偵字第87號卷第9頁，被害人吳俊德持有部分）甲方欄位上偽造「余欣倫」之署押壹枚及未扣案之和解書（被告持有部分）壹份均沒收。  

附表三
編號 被害人 告訴人 證據名稱及位置 1 呂宗仕 (告訴人) ①被告於偵訊及本院之自白(見新竹地檢109偵12002號卷第85、89-90頁、苗栗地檢109偵6157號卷第85-86、91-92頁、本院卷第134-138、194、196-197、214頁）。 ②呂宗仕於警詢時之指訴(見警卷第23-26頁)。 ③證人吳俊德之證述（見警卷第13-15、20-21頁、苗栗地檢109偵6157號卷第 　27頁）。　 ④被告與呂宗仕之對話紀錄擷圖(見警卷第27-33、35-53頁)。 ⑤旋轉拍賣有限公司110年2月8日函暨附件(被告註冊資料及呂宗仕、吳俊德之帳戶)（見苗栗地檢109偵6157號卷第69-71頁）。 ⑥呂宗仕之帳戶個資檢視(000-000000000000)(見警卷第73頁)。 ⑦呂宗仕之郵局客戶基本資料(帳戶：000-000000000000)(見警卷第95頁)。 ⑧呂宗仕匯款至吳俊德帳戶之交易明細(見警卷第33頁反面)。 ⑨吳俊德之台新銀行歷史交易明細(見警卷第90頁)。 2 張鈞硯 (告訴人) ①被告於偵訊及本院之自白(見新竹地檢109偵12002號卷第89-90頁、苗栗地檢109偵6157號卷第91-92頁、本院卷第134-138、194、196-197、214頁）。 ②張鈞硯於警詢時之指訴(見警卷第55-56頁)。 ③證人吳俊德之證述(見警卷第13頁)。 ④被告與張鈞硯之對話紀錄擷圖(見警卷第59-71頁)。 ⑤張鈞硯匯款7,000元至李宗仕帳戶之交易明細(見警卷第57頁)。 ⑥呂宗仕之郵局歷史交易明細(見警卷第97頁)。 ⑦內政部警政署反詐騙諮詢專線紀錄表、臺南市政府警察局歸仁分局大潭派出所受理詐騙帳戶通報警示簡便格式表、金融機構聯防機制通報單(見警卷第 　75-79頁)。 3 余欣縈 (被害人) ①被告於偵訊及本院之自白(見新竹地檢109偵12002號卷第3-5、89-90頁，本院卷第134-138、194、196-197、214頁)。 ②余欣縈於警詢時之指訴(見新竹地檢109偵12002號卷第8-11頁)。 ③證人吳俊德之證述（新竹地檢109軍偵87號卷第7、81-82頁）。　 ④被告與余欣縈之對話紀錄擷圖(見新竹地檢109偵12002號卷第31至51頁)。 ⑤余欣縈收到之退款交易明細(見新竹地檢109偵12002號卷第47頁)。 ⑥內政部警政署反詐騙諮詢專線紀錄表、新竹市警察局第二分局埔頂派出所受理詐騙帳戶通報警示簡便格式表、金融機構聯防機制通報單、新竹市警察局第二分局埔頂派出所受理各類案件紀錄表、新竹市警察局第二分局埔頂派出所受理刑事案件報案三聯單(見新竹地檢109偵12002號卷第15-17、55-56頁)。 4 雲雅君 (告訴人) ①被告於偵訊及本院之自白(見新竹地檢109偵12002號卷第3-5、89-90頁、 　本院卷第134-138、194、196-197、214頁）。 ②雲雅君於警詢時之指訴(見新竹地檢109偵12002號卷第6-7頁)。 ③證人饒之豪之證述（見新竹地檢109偵12002號卷第13-14、87頁)。 ④證人林筠之證述（見新竹地檢109偵12002號卷第12頁）。　 ⑤被告與雲雅君之對話紀錄擷圖(見新竹地檢109偵12002號卷第24-27頁)。 ⑥雲雅君之匯款明細(見新竹地檢109偵12002號卷第28頁)。 ⑦中國信託商業銀行股份有限公司109年3月13日中信銀字第109224839052342號函暨林筠之歷史交易明細(見新竹地檢109偵12002號卷第59頁)。 ⑧台新國際商業銀行109年3月10日台新作文字第10904306號函暨徐欣縈交易明細（見新竹地檢109偵12002號卷第53-54頁）。　 ⑨余欣縈收到之退款交易明細(見新竹地檢109偵12002號卷第47頁)。 ⑩內政部警政署反詐騙諮詢專線紀錄表、桃園市政府警察局桃園分局武陵派出所受理詐騙帳戶通報警示簡便格式表、金融機構聯防機制通報單、桃園市政府警察局桃園分局武陵派出所受理各類案件紀錄表、桃園市政府警察局桃園分局武陵派出所受理刑事案件報案三聯單(見新竹地檢109偵12002號卷第18-20之1頁、109軍偵87號卷第55-56頁)。 5 楊仲正 (告訴人) ①被告於偵訊及本院之自白(見新竹地檢110偵3809號卷第9-10、66-67、76-77頁，本院卷第134-138、194、196-197、214頁)。 ②楊仲正於警詢時之指訴(見新竹地檢110偵3809號卷第17-20頁、本院卷第195-196頁)。 ③證人劉邦平之證述（見新竹地檢110偵3809號卷第11-12頁)。 ④被告與劉邦平之對話紀錄擷圖(見新竹地檢110偵3809號卷第49頁)　 ⑤臉書網頁廣告擷圖(見本院卷第219頁)。 ⑥楊仲正匯款之交易明細(見新竹地檢110偵3809號卷第34頁)。 ⑦內政部警政署反詐騙諮詢專線紀錄表、金融機構聯防機制通報單、高雄市政府警察局三民第二分局民族路派出所受理詐騙帳戶通報警示簡便格式表、高雄市政府警察局三民第二分局民族路派出所受理刑事案件報案三聯單、高雄市政府警察局三民第二分局民族路派出所受理各類案件紀錄表(見新竹地檢 　110偵3809號卷第28-32、37-38頁)。 6 徐仁山 (被害人) ①被告於偵訊及本院之自白(見新竹地檢110偵3809號卷第9-10、66-67、76-77頁、本院卷第134-138、194、196-197、214頁)。 ②徐仁山於警詢時之指訴(見新竹地檢110偵3809號卷第13-14頁)。 ③徐健齡之證述（見新竹地檢110偵3809號卷第15-16頁）。　 ④被告與徐仁山之對話紀錄擷圖(見新竹地檢110偵3809號卷第50頁)。　 ⑤中國信託商業銀行股份有限公司110年1月28日中信銀字第110224839023139號函暨徐健靈之歷史交易明細(見新竹地檢110偵3809號卷第47頁)。 
以上正本證明與原本無異。　　　　　　　　　　　　　　　　如不服本判決應於收受判決後20日內向本院提出上訴書狀，並應敘述具體理由。其未敘述上訴理由者，應於上訴期間屆滿後20日內向本院補提理由書(均須按他造當事人之人數附繕本)「切勿逕送上級法院」。告訴人或被害人如對本判決不服者，應具備理由請求檢察官上訴，其上訴期間之計算係以檢察官收受判決正本之日期為準。　　　　　　　　　　　　　　　　　　　　　　　　　　　　　　　　　　　　　　書記官　劉碧雯
中　　華　　民　　國　　110 　年　　11　　月　　26　　日
附錄本判決論罪科刑之法條：
中華民國刑法第339條第1項
意圖為自己或第三人不法之所有，以詐術使人將本人或第三人之
物交付者，處5年以下有期徒刑、拘役或科或併科50萬元以下罰
金。
中華民國刑法第339條之4
犯第339條詐欺罪而有下列情形之一者，處1年以上7年以下有期
徒刑，得併科1百萬元以下罰金：
一、冒用政府機關或公務員名義犯之。
二、三人以上共同犯之。
三、以廣播電視、電子通訊、網際網路或其他媒體等傳播工具，
    對公眾散布而犯之。
前項之未遂犯罰之。
中華民國刑法第216條
行使第210條至第215條之文書者，依偽造、變造文書或登載不實
事項或使登載不實事項之規定處斷。
中華民國刑法第210條
偽造、變造私文書，足以生損害於公眾或他人者，處5年以下有
期徒刑。